【裁判字號】    97,審訴,2346
【裁判日期】    971114
【裁判案由】    搶奪等
【裁判全文】
臺灣桃園地方法院刑事判決            97年度審訴字第2346號
公  訴  人  臺灣桃園地方法院檢察署檢察官
被      告  乙○○
上列被告因搶奪等案件，經檢察官提起公訴（97年度偵字第9789
號），被告於準備程序進行中，就被訴事實為有罪之陳述，經本
院告知簡式審判程序意旨，並聽取當事人之意見後，本院合議庭
裁定依簡式審判程序審理，判決如下：
    主  文
乙○○竊盜，累犯，處有期徒刑捌月；又意圖為自己不法之所有
，而搶奪他人之動產，累犯，處有期徒刑拾壹月。應執行有期徒
刑壹年參月。
    事  實
一、乙○○前於民國94年間因傷害案件，經本院以94年度桃簡字
    第1277號判決，判處拘役30日確定；復因搶奪案件，經本院
    以94年度訴字第1016號判決，判處有期徒刑10月確定；又因
    施用第一、二級毒品等案件，經本院以94年度訴字第1588號
    判決，分別判處有期徒刑7 月、5 月，並定其應執行刑為有
    期徒刑10月確定，上開搶奪、施用毒品等三罪，經本院以95
    年度聲字第3670號裁定，定其應執行刑為應執行有期徒刑1
    年8 月確定，並與前開傷害案件接續執行，已於96年6 月23
    日縮刑期滿執行完畢。詎其仍不知悛悔，而竟基於意圖為自
    己不法之所有，分別為下列之犯行：
  (一)於96年11月29日下午1 時許，在桃園縣八德市○○路20巷20
    弄4 號前，持其所有之鑰匙1 支（未扣案），竊取甲○○所
    有之車牌號碼為IUN-628 號重型機車，得手後供己代步之用
    。
  (二)於96年11月29日下午2 時30分許，乙○○騎乘前開竊得之重
    型機車，行經桃園縣桃園市○○路，見廖境誼獨自一人逆向
    往中山東路方向行走，認有機可趁，遂乘廖境誼不及防備之
    際，猝然自廖境誼後方，徒手搶奪廖境誼側背之手提包1 個
    （內有支票簿、皮夾、現金新臺幣2 千元、印章、手機等物
    ），得手後旋駛離現場逃逸，嗣因廖境誼呼喊「搶劫」，車
    號不詳之箱型車駕駛，旋駕車阻擋乙○○去路，乙○○因而
    驚慌倒地，並隨即在路人之圍捕下丟棄前開搶得之皮包及竊
    得之重型機車後，徒步逃離現場，據報前往處理之警員，於
    現場遺留之安全帽上採集指紋送驗後，鑑驗結果與乙○○指
    紋相符始循線查悉上情。
二、案經桃園縣政府警察局桃園分局報請臺灣桃園地方法院檢察
    署檢察官偵查起訴。
    理  由
一、本案被告乙○○所犯均為死刑、無期徒刑或最輕本刑為3 年
    以上有期徒刑以外之罪，其於本院準備程序中就前揭被訴事
    實均為有罪之陳述，經本院告知簡式審判程序之旨，並聽取
    當事人意見後，本院合議庭依刑事訴訟法第273 條之1 第1
    項規定，裁定由受命法官獨任進行簡式審判程序，合先敘明
    。
二、前開犯罪事實，業據被告乙○○於本院審理中坦承不諱，並
    經被害人廖境誼、甲○○分別於警詢、檢察官訊問中陳述無
    訛，且有贓物認領保管單、桃園縣政府警察局車輛尋獲電腦
    輸入單、內政部警政署刑事警察局97年2 月15日刑紋字第09
    70016600號鑑驗書、桃園縣政府警察局桃園分局刑案現場勘
    察紀錄表、採證照片等在卷可稽，足徵被告自白與事實相符
    ，本件事證明確，被告犯行堪以認定。
三、核被告所為係犯刑法第320 條第1 項之普通竊盜罪、同法第
    325 條第1 項之搶奪罪。被告所犯上開二罪間，犯意各別，
    行為互殊，應分論併罰。又被告有如事實欄一所載之犯罪科
    刑及執行完畢紀錄，此有臺灣高等法院被告前案紀錄表在卷
    可按，其於有期徒刑執行完畢後，於5 年以內故意再犯本件
    最重本刑為有期徒刑以上之罪，均為累犯，應依刑法第47條
    第1 項之規定各加重其刑。爰審酌被告正值青壯，竟不思努
    力以正當勞力謀生，恣意竊取及搶奪他人財物，危害社會治
    安非輕，原不宜寬縱，惟念被告乙○○於本院審理時坦承犯
    行，犯後態度尚佳等一切情狀，分別量處如主文所示之刑，
    並定其應執行之刑。至被告行竊時所使用之前揭自備鑰匙1
    支，因未扣案，且乏確據證明尚屬存在，爰不併予宣告沒收
    ，附此敘明。
據上論斷，應依刑事訴訟法第273 條之1 第1 項、第299 條第1
項前段，刑法第320 條第1 項、第325 條第1 項、第47條第1 項
、第51條第5 款，刑法施行法第1 條之1 第1 項、第2 項前段，
判決如主文。
本案經檢察官黃怡菁到庭執行職務。
中    華    民    國    97    年    11    月    14    日
                        刑事庭    法  官  劉為丕
以上正本證明與原本無異。
如不服本判決，應於判決送達後10日內向本院提出上訴狀（應附
繕本），其未敘述上訴理由者，應於上訴期間屆滿後20日內補提
理由書狀於本院，上訴於臺灣高等法院。
                                  書記官  陳淑瓊
中    華    民    國    97    年    11    月    14    日
附錄本案論罪科刑法條：
中華民國刑法第320 條
（普通竊盜罪、竊佔罪）
意圖為自己或第三人不法之所有，而竊取他人之動產者，為竊盜
罪，處五年以下有期徒刑、拘役或五百元以下罰金。
意圖為自己或第三人不法之利益，而竊佔他人之不動產者，依前
項之規定處斷。
前二項之未遂犯罰之。
中華民國刑法第325 條
（普通搶奪罪）
意圖為自己或第三人不法之所有，而搶奪他人之動產者，處六月
以上五年以下有期徒刑。
因而致人於死者，處無期徒刑或七年以上有期徒刑，致重傷者，
處三年以上十年以下有期徒刑。
第一項之未遂犯罰之。


司法院資訊處製作；財團法人民間司法改革基金會備份。
